【裁判字號】    97,訴,750
【裁判日期】    970723
【裁判案由】    貪污治罪條例
【裁判全文】
臺灣基隆地方法院刑事判決               97年度訴字第750號
公  訴  人  臺灣基隆地方法院檢察署檢察官
被      告  戊○○
                    （現於臺灣新店戒治所執行強制戒治中）
選任辯護人  楊思勤律師
            林達傑律師
上列被告因違反貪污治罪條例案件，經檢察官提起公訴（97年度
偵字第1560號），本院判決如下：
    主  文
戊○○對於依法令服務於地方自治團體所屬機關而具有法定職務
權限之人員，關於違背職務之行為，行求賄賂，累犯，處有期徒
刑貳年陸月，褫奪公權貳年；扣案之現金新台幣伍拾萬元，沒收
之。
    事  實
一、戊○○前因違反肅清煙毒條例案件，經臺灣高等法院以83年
    度上訴字第1387號判決判處有期徒刑7 月、3 年2 月，應執
    行有期徒刑3 年6 月確定，又因違反麻醉藥品管理條例等案
    件，經臺灣高等法院以84年度上訴字第3048號判決判處有期
    徒刑2 年4 月、8 月，應執行有期徒刑2 年10月確定，復經
    臺灣高等法院就前開判決所科之刑，以87年度聲字第1272號
    裁定定應執行有期徒刑6 年2 月，再因違反麻醉藥品管理條
    例案件，經臺灣士林地方法院以83年度訴字第1092號判決判
    處有期徒刑3 年6 月、10月，應執行有期徒刑4 年2 月確定
    ，與前開87年度聲字第1272號裁定所定之執行刑接續執行，
    於民國88年4 月23日假釋出監，另因偽造文書案件，經本院
    以91年度易字第110 號判決判處有期徒刑4 月確定，復經前
    開撤銷假釋，再度入監接續執行前開91年度易字第110 號判
    決所科之刑與撤銷假釋後之殘餘刑期4 年10月24日，於95年
    12月19日因縮刑期滿執行完畢。
二、詎戊○○未知悔悟，復因施用第一、二級毒品案件，經臺灣
    士林地方法院以96年度毒聲字第554 號裁定觀察、勒戒，並
    經臺灣高等法院以97年度毒抗字第33號裁定駁回抗告確定，
    因戊○○未按時執行，經臺灣士林地方法院檢察署於97年3
    月20日發布通緝，而不具公務員身分之戊○○於97年4 月7
    日下午4 時許，駕駛車號HC-3256 號自小客車，在基隆市○○○路71之7 號前停車後下車購物，因朝四處張望形跡可疑
    ，適為基隆市警察局第一分局警備隊之執勤警員丁○○及乙○○察覺有異而上前盤查，戊○○自知遭通緝且持有第一、
    二級毒品，為避免遭警逮捕，竟於乙○○在場之際，向丁○○稱：「我給你新台幣（下同）50萬元，讓我走。」而對於
    丁○○及乙○○關於違背職務之行為，行求賄賂，經丁○○
    及乙○○當場拒絕，並在前開車輛之置物箱內查獲戊○○所
    有供行求賄賂所用之現金50萬元，復在該車副駕駛座之座椅
    上，查獲戊○○持有之第一級毒品海洛因2 小包（毛重合計
    12.8公克）及第二級毒品安非他命1 小包（毛重15.8公克）
    ，始悉上情（戊○○所涉違反毒品危害防制條例部分，由檢
    察官另案偵辦）。
三、案經基隆市警察局第一分局報請臺灣基隆地方法院檢察署檢
    察官偵查起訴。
    理  由
壹、證據能力方面
    按被告以外之人於審判外之言詞或書面陳述，除法律有規定
    者外，不得作為證據，刑事訴訟法第159 條第1 項固定有明
    文，其立法意旨，乃在於確保被告之反詰問權；惟被告以外
    之人於審判外之陳述，雖不符刑事訴訟法法第159 條之1 至
    第159 條之4 ，而經當事人於審判程式同意作為證據，法院
    審酌該言詞陳述或書面陳述作成時之情況，認為適當者，亦
    得為證據，當事人、代理人或辯護人於法院調查證據時，知
    有刑事訴訟法第159 條第1 項不得為證據之情形，而未於言
    詞辯論終結前聲明異議者，視為有前項之同意，此亦為刑事
    訴訟法第159 條之5 所明定，其立法意旨，則在於確認當事
    人對於傳聞證據有處分權，得放棄反對詰問權，同意傳聞證
    據可作為證據；但因我刑事訴訟法尚非採徹底之當事人進行
    主義，乃又限制以法院認為適當者，始得為證據，因此，當
    事人同意或依法視為同意某項傳聞證據作為證據使用者，實
    質上即表示有反對詰問權之當事人已放棄其反對詰問權，如
    法院認為適當，不論該傳聞證據是否具備刑事訴訟法第159
    條之1 至第159 條之4 所定情形，均容許作為證據；換言之
    ，當事人放棄對原陳述人行使反對詰問權者，屬於證據傳聞
    性之解除行為，如法院認為適當，即容許該傳聞證據作為證
    據，不以未具備刑事訴訟法第159 條之1 至第159 條之4 所
    定情形為前提。又法院於何種情況，得認為適當，應審酌該
    傳聞證據作成時之情況，如該傳聞證據之證明力明顯過低或
    係違法取得，即得認為欠缺適當性；惟是否適當之判斷，係
    以當事人同意或視為同意為前提，即當事人已無爭議，故法
    院除於審理過程中察覺該傳聞證據之作成欠缺適當性外，毋
    庸特別調查，而僅就書面記載之方式及其外觀審查，認為無
    問題而具有適當性即可（最高法院97年度台非字第5 號號判
    決可資參照）。本件證人即被告戊○○之妻楊梅香於警詢時
    之證述，及基隆市警察局第一分局警備隊警員丁○○及乙○○於偵查中之證述，固為被告以外之人於審判外之言詞陳述
    ，惟經本院於審判程序中提示予被告及辯護人並告以要旨，
    均經被告及辯護人表示無意見，且未聲明異議，又本院審酌
    該等證人警詢及偵查筆錄之記載，均無不正取供之情事，另
    證人丁○○及乙○○於偵查中已經具結，而證人楊梅香於接
    受警詢時則無具結之可能，故就該等審判外言詞陳述作成時
    之情況，應認為適當，依前揭所述，均得援為本案證據。
貳、事實認定方面
    訊據被告固坦承確於97年4 月7 日下午4 時許，在基隆市○○○路71之7 號前，為警員丁○○及乙○○盤查，當時其因
    案通緝中，且持有第一、二級毒品，又扣案之現金50萬元確
    為其所有等情，惟矢口否認有何行求賄賂之犯行，辯稱其於
    上開時、地為警盤查時，即告知真實身分，警方遂將其帶回
    警局，其並未向警員表示願以50萬元代價，請求警員任其離
    去云云，經查：
一、被告因違反毒品危害防制條例案件，經臺灣基隆地方法院檢
    察署發布通緝，嗣於97年4 月7 日下午4 時許，在基隆市○○○路71之7 號前，為警員丁○○及乙○○盤查，在被告駕
    駛前開車輛之副駕駛座及置物箱內，分別查獲第一級毒品海
    洛因2 小包（毛重合計12.8公克）、第二級毒品安非他命1
    小包（毛重15.8公克）及現金50萬元等情，業經被告於警詢
    、偵查及本院審理中供陳無誤（見臺灣基隆地方法院檢察署
    97年度偵字第1560號偵查卷第7 至8 、39至40頁，本院準備
    程序筆錄第2 頁），復經證人丁○○及乙○○於偵查及本院
    審理時證述在卷（見前開偵查卷第45至46頁、本院審判筆錄
    第4 至6 、9 、11至12、14頁），另有現場照片、扣案物品
    照片、扣案毒品初步檢驗結果照片附卷可稽（見前開偵查卷
    第27至32頁），又有現金50萬元、第一級毒品2 小包（毛重
    合計12.8公克）及第二級毒品安非他命1 小包（毛重15.8公
    克）扣案可佐，首開事實應堪認定。
二、證人丁○○於偵查及本院審理時均證稱當日其與乙○○執行
    勤務，見被告駕駛車輛先停放於基隆市○○○路便利商店前
    ，復將車輛往前開50至100 公尺之距離後停車，被告下車購
    物前先探頭查看四周，形跡可疑，當時其與乙○○尚不知被
    告之身分，待被告購物完畢，其與乙○○即上前盤查，先出
    示證件，並詢問被告之姓名，被告自稱姓陳，其遂繼續詢問
    被告父母之姓名，被告無法回答且神色緊張，其即詢問被告
    是否因案遭通緝，被告未予否認，其再度詢問被告姓名，被
    告要求其到旁邊，並向其表示：「老大，你放我走，我馬上
    給你50萬元，讓我走。」其當場表示拒絕，當時乙○○在旁
    亦聽聞被告之言詞，最後被告始說出真實姓名，其與乙○○
    查知被告為通緝犯，並在被告駕駛之車輛內查獲前開毒品及
    現金，之前不知被告車上藏放50萬元現金等語（見前開偵查
    卷第45至46頁，本院審判筆錄第4 至5 、7 至9 頁），另證
    人乙○○亦具結證稱當天其與丁○○執勤時，見被告將車停
    在路旁，1 、2 分鐘後，復將車往前開並停車，被告下車時
    先查看四周，其與丁○○認被告形跡可疑，待被告自商店走
    出時，其與丁○○即上前表明警員身分，並盤查被告身分，
    被告自稱姓陳，且未攜帶證件，其與丁○○繼續詢問被告父
    親姓名，被告無法回答，丁○○即詢問被告是否遭通緝，被
    告未予否認，並要求丁○○至旁邊講話，被告即往旁走幾步
    ，其亦跟上前，丁○○稱在現場講話即可，被告即對丁○○
    表示願給付金錢，請求丁○○允其離去，當時其未清楚聽見
    被告所述之金錢數額，僅聽聞「萬」，丁○○立即拒絕，其
    即前往被告駕駛之車輛外查看，見該車副駕駛座有一包東西
    ，其中包括分裝袋，遂在車內查獲毒品及現金50萬元，最後
    被告始表明真實身分，之前不知被告車上藏放現金等語（見
    前開偵查卷第46頁，本院審判筆錄第11至13、16至17頁），
    互核證人丁○○與乙○○證述情節均屬相符，復與常情無違
    ，又證人丁○○及乙○○均證稱與被告並非相識等情（見本
    院審判筆錄第10、19頁），且被告亦陳稱不認識丁○○及乙○○等語（見本院準備程序筆錄第3 頁），足認證人丁○○
    與乙○○應無刻意設詞構陷被告之理，是認證人丁○○與乙○○前開所述應屬可信。再者，被告陳稱其在警局製作二份
    警詢筆錄，警方在第二次詢問前，二位警員先到場指稱其行
    賄，始對其製作第二次警詢筆錄等情，若被告為警查獲時，
    確未以50萬元行求賄賂警員，則當警員指稱其行賄之際，被
    告應會認為遭警誣陷，而被告為警查獲後，楊梅香即委任律
    師到場，業經證人丁○○、乙○○證述明確（見本院審判筆
    錄第5 、13頁），且被告亦供陳在卷（見本院準備程序筆錄
    第2 至3 頁），堪認被告及楊梅香均知委任律師維護權益，
    又被告製作警詢筆錄時，其妻楊梅香均陪同在場，此觀被告
    警詢筆錄之記載即明（見前開偵查卷第6 頁），復經證人丁○○、乙○○證述明確（見本院卷第9 至10、13頁），衡情
    ，被告於發現遭警誣陷時，應立即自行或指示楊梅香代為委
    任律師到場，以維權益，然被告竟陳稱當警員到場指稱其行
    賄時，其仍未通知律師到場等情（見本院準備程序筆錄第3
    頁），顯與常情不符，亦徵證人丁○○、乙○○證稱被告曾
    以50萬元行求賄賂等情應堪採信。
三、被告雖辯稱其無在警員確認其遭通緝及查知其持有毒品之犯
    行前，主動向警行賄之理，且其僅因觀察、勒戒案件經通緝
    ，持有毒品亦非重罪，無需以50萬元之高額金錢行賄云云，
    然依據證人丁○○及乙○○前開所述，可知丁○○及乙○○
    係因被告下車時查看四周之形跡可疑，始上前盤查，且被告
    自稱姓陳後，無法提供父母姓名以供查證而無法通過警員盤
    查，又被告於丁○○詢問是否因案遭通緝時，亦未加以否認
    ，衡情，被告對於警員就其是否為通緝犯或涉及不法情事產
    生高度懷疑等情，應已有所認識，縱使斯時丁○○及乙○○
    尚未確認被告之真實身分及查知被告持有毒品之犯行，因被
    告自知已遭通緝且持有毒品，則被告因心虛且為避免遭警逮
    捕，遂於情急之下，以前開車輛內藏放之現金50萬元作為代
    價，要求丁○○及乙○○允其離去，與常情並無相悖之處；
    又被告在無預警之情形下遭警盤查，足認被告當時應深感恐
    慌，且被告於警詢時供稱因受不了戒斷症之痛楚，故未自動
    到案而遭通緝等語（見前開偵查卷第7 頁），足認被告因無
    法忍受觀察、勒戒期間之不適，而不願接受觀察、勒戒，則
    被告為避免遭警逮捕而執行觀察、勒戒，衡情，應係圖以高
    額金錢誘使警員任其離去，當無先就通緝案件之類型及所涉
    不法犯行之法定刑度高低，仔細酌量與刑度相當之行賄金額
    後，再向警員表示行賄意思之理，故被告前開所辯非堪採信
    。
四、另被告辯稱其於97年4 月7 日曾在警局製作二份警詢筆錄，
    警員製作第一份警詢筆錄時，僅就通緝及持有毒品部分予以
    詢問，並未提及行求賄賂之事，1 、2 個小時後，二名警員
    到場指稱其行求賄賂，始對其製作第二份警詢筆錄，並就行
    賄部分進行詢問等情，惟證人乙○○於本院審理時證稱其為
    被告警詢筆錄之詢問人，被告在警局內僅製作一份警詢筆錄
    ，但有二次錄音紀錄，因原本未計畫針對被告行賄部分偵辦
    ，故未特別就行賄之細節部分詢問被告，然因被告否認行賄
    事實，隊長在列印筆錄前，表示應針對行賄之細節部分詳加
    詢問被告，其遂重新開始錄音，再就行賄部分詢問被告，復
    在原先製作之筆錄內容中，加入補充詢問關於行賄部分之問
    題，之後再列印筆錄供被告簽名等語（見本院審判筆錄第14
    至17頁），且證人即被告警詢筆錄之記錄人丙○○亦證述當
    日僅對被告製作一份警詢筆錄，因原先僅約略就行賄部分詢
    問被告，惟上級長官在筆錄列印前，要求對於50萬元之細節
    詳加詢問，故再次對被告進行錄音並詢問關於行賄部分之細
    節等語（見本院審判筆錄第20至22頁），又卷附被告警詢筆
    錄僅有一份，復經本院當庭勘驗乙○○提出被告於97年4 月
    7 日為警查獲後，警方另就被告通緝及持有毒品部分，製作
    案由分別為「毒品危害防制條例通緝」及「毒品危害防制條
    例」之卷宗，該二份卷宗內所附被告警詢筆錄之製作時間均
    為97年4 月7 日下午6 時50分起至同日下午7 時20分，且筆
    錄內容均與本案卷附被告警詢筆錄之內容相符（見本院審判
    筆錄第19頁），與證人乙○○、丙○○證述僅對被告製作一
    份警詢筆錄等情相符，是無從認定被告所稱當日曾製作二份
    警詢筆錄等情為真實；另者，果若警方確係於完成第一份警
    詢筆錄後，刻意再就行賄部分重新製作第二份警詢筆錄，衡
    情，警員應會在第二份警詢筆錄之案由欄記載行賄或貪污治
    罪條例等語，然卷附被告警詢筆錄之案由欄僅記載「毒品、
    通緝案」（見前開偵查卷第6 頁），亦徵證人乙○○、丙○○所稱因隊長在警詢筆錄列印完成前，要求其等針對行賄部
    分之事實詳加詢問，始重新錄音及詢問被告，在原先製作完
    成之筆錄中加入就行賄部分補充詢問之內容，僅製作一份警
    詢筆錄等語，應屬可信；再者，證人丁○○證述其於當日下
    午4 時許查獲被告後，即通知巡邏車至現場將被告載回警局
    ，其間約半小時，且被告抵達警局後，被告妻子始抵達警局
    等語（見本院審判筆錄第9 至10頁），證人乙○○復證稱其
    於查獲被告返回警局後，先準備行政工作，包括鑑驗毒品、
    準備卷宗等，並等待被告妻子到場後，始於下午6 時50分許
    開始製作警詢筆錄等語（見本院審判筆錄第18頁），又丁○○、乙○○於當日下午4 時許，在前開地點查獲被告後，乙○○、丙○○係於當日下午6 時50分許，即開始製作警詢筆
    錄，時間相距非久，且警員在現場查獲犯罪嫌疑人後，先進
    行相關行政作業，再對犯罪嫌疑人製作警詢筆錄，亦非違常
    情，故被告以警詢筆錄所載製作時間距離查獲時間已相隔數
    小時一節，逕行推論警員確對被告製作二份警詢筆錄等情，
    即非堪採；又刑事訴訟法並未限制警方對於受訊問人僅得以
    製作一份警詢筆錄，若警方於詢問完畢後，認為仍有其他事
    項尚待釐清，自得再度詢問受詢問人，故乙○○、丙○○二
    度詢問被告之偵查作為並無不當；再者，被告陳稱其於接受
    二次警詢時，均否認行賄警員之事實等語（見本院準備程序
    筆錄第3 頁），且卷附被告警詢筆錄中亦記載被告否認犯行
    之內容（見前開偵查卷第8 至9 頁），換言之，警員未在警
    詢筆錄中為不實之記載，則縱使被告確曾製作二份警詢筆錄
    ，對於本案犯罪事實之認定亦無關連，故被告前開所辯難謂
    可信。
五、被告復辯稱其於97年4 月7 日為警查獲後，其妻曾委託律師
    到場，因當時警員未提及行賄事實，其即請律師離去，1 、
    2 個小時後，二名警員到場指稱其行求賄賂，始對其製作第
    二份警詢筆錄等情，且證人乙○○證稱被告之妻曾委託律師
    到場，被告在律師到場前表示無需律師在場，但因律師已經
    出發，所以仍到場了解案情，律師到場時尚未開始製作警詢
    筆錄，且未提出委任狀，其向律師說明有關被告通緝及持有
    毒品之案情，未提及行賄之事實，而律師在製作警詢筆錄前
    即離去等語（見本院審判筆錄第13至14、17頁），亦即警員
    確未向到場之律師說明關於被告行賄部分之事實，惟依據前
    開所述，警員乙○○、丙○○對被告製作警詢筆錄時，並未
    計畫針對被告行賄部分進行偵辦，因此，首次詢問被告時，
    主要針對被告因案通緝及持有毒品部分詢問被告，嗣因隊長
    要求完整呈現查獲被告當時之情形，始再度就被告以50萬元
    行求賄賂之事實細節補充詢問被告，此觀被告警詢筆錄之案
    由欄僅記載「毒品、通緝案」亦明，至於乙○○、丙○○製
    作被告警詢筆錄完畢後，其他警員依據筆錄內容，認為被告
    之行為該當行賄罪之要件，另以行賄罪移送等情，即非乙○○、丙○○於製作警詢筆錄時得以預見；又證人乙○○已證
    稱律師在製作警詢筆錄前即離去等情，業如前述，且證人丙○○亦證述製作被告警詢筆錄過程中，律師均未在場等語（
    見本院審判筆錄第22頁），證人丁○○復具結證稱被告到警
    局後，曾委任律師到場，但律師到場後一下即行離去等情（
    見本院審判筆錄第5 頁），堪認律師並未參與警員對被告製
    作警詢筆錄之過程，則乙○○於製作警詢筆錄前，因未計畫
    就被告行賄部分進行偵辦，未將被告涉及行賄罪嫌之案情告
    知律師，即難謂有何不當之處；另被告亦陳稱係其主動請律
    師離去，警員表示律師可以留在警局了解案情，並詢問其是
    否欲委任律師，其仍請律師離去等語（見本院準備程序筆錄
    第3 頁），果若警員係刻意誣陷被告，衡情，當無在被告已
    表明請律師離去後，仍主動表示律師得以留在現場了解案情
    之理，堪認乙○○確係因未計畫針對被告行賄部分進行偵辦
    ，始未將此部分事實告知律師，自難認有何不當，故被告辯
    解難認可採。本件事證明確，被告之犯行應堪認定。
、法律適用方面
一、按貪污治罪條例第11條第1 項所稱之「期約賄賂」，係指雙
    方約定期間授受賄賂者而言，亦即雙方對於交付賄賂之意思
    表示已合致而尚未實際交付賄賂；若僅行賄者單方面表示交
    付賄賂之意思，而對方尚未明示或默示同意接受賄賂者，則
    應屬「行求賄賂」。次按貪污治罪條例之犯罪主體，依該條
    例第2 條、第3 條規定，係以依據法令從事公務之人員、受
    公務機關委託承辦公務之人（貪污治罪條例第2 條及刑法第
    10條關於公務員之定義業經修正，並於95年7 月1 日起施行
    ），及與上開人員共犯本條例之罪者為處罰對象，從而貪污
    治罪條例第11條第1 項所規定之關於違背職務行為行賄罪，
    係指同條例第2 條、第3 條所規定之人員，向具有該條例第
    2 條所規定身分之人關於違背職務之行為行賄而言；至於第
    11條第3 項另規定不具第2 條人員之身分而犯前項之罪者亦
    同，乃指不具第2 條人員身分之非公務員，向具有第2 條所
    規定身分之人關於違背職務之行為行賄者，亦依第1 項規定
    之刑處罰之謂。前者為公務員對公務員犯罪；後者為非公務
    員對公務員犯罪，兩者之犯罪主體，迥然不同，故非公務員
    對公務員關於違背職務之行為行賄，係犯貪污治罪條例第11
    條第3 項之罪，非同條第1 項之罪，其於論罪時，之所以併
    引同條第1 項，乃因該項無刑度之規定，而依第1 項之刑處
    罰之故（最高法院92年度台上字第3061號、94年度台上字第
    537 號、96年度台上字第5537號、97年度台上字第1284號判
    決可資參照）。本件被告非公務員，其提出以50萬元之代價
    ，請求依法令服務於地方自治團體所屬機關而具有法定職務
    權限之基隆市警察局第一分局警備隊警員丁○○、乙○○為
    任其離去之違背職務行為之意思，經丁○○、乙○○當場拒
    絕，參酌上開所述，僅該當行求賄賂之要件，故核被告所為
    ，係犯貪污治罪條例第11條第3 項、第1 項之非公務員對於
    公務員關於違背職務之行為，行求賄賂罪。
二、被告曾受如事實欄所載之徒刑執行完畢，此有臺灣高等法院
    被告前案紀錄表在卷供參，其受徒刑之執行完畢，再為本件
    行求賄賂之犯行，係於5 年以內故意再犯有期徒刑以上之罪
    ，為累犯，應依刑法第47條第1 項之規定加重其刑。
三、爰審酌被告明知因案遭通緝且持有毒品，於為警盤查時，竟
    以金錢賄賂警員，圖使警員為違背職務之行為，所為顯屬不
    當，又被告於警詢及本院審理時均矢口否認犯行，難謂有悔
    悟之心，惟被告係因無法忍受觀察、勒戒期間之不適，始於
    為警查獲時，臨時以隨身攜帶之現金對警行賄等一切情狀，
    認檢察官具體求處有期徒刑3 年尚屬過重，而量處如主文所
    示之刑。
四、又按犯貪污治罪條例之罪，宣告有期徒刑以上之刑者，並宣
    告褫奪公權，貪污治罪條例第17條定有明文，而貪污治罪條
    例第17條係針對犯該條例之罪，並經宣告有期徒刑以上之刑
    者，強制規定於主刑之外，亦應宣告褫奪公權，故貪污治罪
    條例第17條關於宣告褫奪公權之要件，為刑法第37條第2 項
    之特別規定，然因貪污治罪條例第17條未規定褫奪公權之期
    間，是就褫奪公權之期間，仍應適用刑法總則之規定。本件
    被告係犯貪污治罪條例第11條之罪，且經宣告有期徒刑以上
    之刑，爰依貪污治罪條例第17條及刑法第37條第2 項之規定
    ，併予宣告褫奪公權2 年。
五、扣案之現金50萬元，為被告所有供為本件行求賄賂所用之物
    ，應依刑法第38條第1 項第2 款之規定宣告沒收。
據上論斷，應依刑事訴訟法第299 條第1 項前段，貪污治罪條例
第11條第1 項、第3 項、第17條，刑法第11條前段、第47條第1
項、第37條第2 項、第38條第1 項第2 款，判決如主文。
本案經檢察官甲○○到庭執行職務。
中    華    民    國    97    年    7     月    23    日
                  刑事第二庭審判長法    官  陳志祥
                                  法    官  楊皓清
                                  法    官  邰婉玲
以上正本證明與原本無異。
如不服本判決應於收受本判決後10日內向本院提出上訴書狀，其
未敘述上訴理由者，並得於提起上訴後10日內向本院補提理由書
狀（均須按他造當事人之人數附繕本）「切勿逕送上級法院」。
中    華    民    國    97    年    7     月    23    日
                                  書 記 官  彭筠凱
附錄所犯法條：
貪污治罪條例第11條
對於第 2 條人員，關於違背職務之行為，行求、期約或交付賄賂
或其他不正利益者，處1年以上7年以下有期徒刑，得併科新臺幣
3百萬元以下罰金。
對於外國、大陸地區、香港或澳門之公務員，就跨區貿易、投資
或其他商業活動有關事項，為前項行為者，處5年以下有期徒刑
或科新臺幣1百萬元以下罰金。
不具第 2 條人員之身分而犯前二項之罪者，亦同。
犯前三項之罪而自首者，免除其刑；在偵查或審判中自白者，減
輕或免除其刑。
在中華民國領域外犯第 1 項、第 2 項之罪者，不問犯罪地之法
律有無處罰規定，均依本條例處罰。


司法院資訊處製作；財團法人民間司法改革基金會備份。
